臺灣高等法院交通事件裁定　　　　　　　　　　　　九十三年度交抗字第四八四號
　　抗　告　人　甲○○
右抗告人因違反道路交通管理處罰條例案件，不服臺灣板橋地方法院中華民國九十三
年三月二十六日裁定（九十三年度交聲字第二號），提起抗告，本院裁定如左：
    主  文
抗告駁回。
    理  由
一、按汽車駕駛人，駕駛汽車有左列情形之一者，處新臺幣六千元以上二萬四千元以
    下罰鍰，並當場禁止其駕駛：一在道路上蛇行，或以其他危險方式駕車者。
    二拆除消音器，或以其他方式造成噪音者，道路交通管理處罰條例第四十三條第
    一項第二款定有明文。次按汽車駕駛人有第四十三條情形者，記違規點數三點，
    同條例第六十三條第一項第三款亦定有明文。
二、原處分機關交通部公路總局臺北區監理所板橋監理站民國九十二年十二月四日所
    為之板監違字第裁四一－Ｄ一Ａ四九八二六五號裁決書以抗告人即受處分人甲○
    ○於九十二年七月十三日凌晨二時許，駕駛車牌號碼七Ｌ－二五九六號自用小客
    車，行經桃一一八縣道三九公里處，因駕駛汽車拆除消音器造成噪音之違規事實
    ，經桃園縣政府警察局大溪分局以桃警局交字第Ｄ一Ａ四九八二六五號通知單舉
    發，原處分機關爰依違反道路交通管理處罰條例第四十三條第一項第二款、第六
    十三條第一項第三款之規定，裁處抗告人罰鍰新臺幣六千元，並記違規點數三點
    。抗告人不服聲明異議，原審以異議無理由，裁定駁回。
三、抗告意旨雖以抗告人違規當日並非駕駛車號二Ｔ－九九九二之車輛，該車當時已
    發生事故並未在道路行駛云云置辯。經查：
（一）、原裁定理由欄第三項中雖記載車牌號碼「二Ｔ－九九九二」號，惟經本院調
        查顯係車牌號碼「七Ｌ－二五九六」號之誤寫，而不影響於全案情節與判決
        本旨，業經原審裁定更正，有原審九十三年度交聲字第二號裁定一份附卷可
        稽（見原審卷第六十頁、第六十頁反面），是抗告人以更正前之車號置辯，
        顯不足採。
（二）、本件抗告人即受處分人甲○○於九十二年七月十三日凌晨二時許，駕駛車牌
        號碼七Ｌ－二五九六號自用小客車，行經桃一一八縣道三九公里處，因駕駛
        汽車拆除消音器造成噪音之違規事實，經桃園縣政府警察局大溪分局以桃警
        局交字第Ｄ一Ａ四九八二六五號通知單舉發，有該局交字第Ｄ一Ａ四九八二
        六五號舉發違反道路交通管理事件通知單影本一件在卷可稽（見原審卷第二
        五頁）。惟抗告人否認有拆除消音器造成噪音之違規行為，並以前詞置辯。
        然查，證人即原舉發值勤員警王振澎於原審到庭結證稱：「當天是九十二年
        七月十三日，我們在執行防飆勤務，當天在場的員警有十多位，因為我們是
        採取口袋式的戰術，前後約有四個攔檢點，三個是暗的，一個是明的，我們
        也有蒐證組，是由孫明雄（永福派出所）、游華進（奎輝所警員）擔任埋伏
        蒐證，大概在隔日凌晨一、兩點，他們發現有飆車的情形，就以無線電通知
        我們說他們看到車子發生事故撞上電線桿而停下，我們五、六台警車就前往
        該處包抄，因為蒐證組說他們有飆車的行為，我們上前看到他們有變更車體
        的情形，我們就依規定開單告發」等情（見原審卷第三二頁），證人即當天
        在場員警孫民雄亦結證稱：「（取締過程中有無看到他們的車輛有改造的情
        形？）有，我當時看到的有排氣管加大，或引擎加裝觸媒轉換器，還有他們
        通常會將車身降低、輪胎加寬，我確實有看到，我也有看到他們有變更排氣
        管的情形」等語（見原審卷第四十頁），而抗告人於原審九十三年二月二十
        日訊問時對於證人孫民雄前揭證詞亦表示無意見，依經驗法則，證人王振澎
        、孫民雄與抗告人素不相識，亦無怨隙，應無故意為不實證述之可能，是抗
        告人於前揭時、地駕駛上開自用小客車，拆除消音器造成噪音違規之事實，
        堪予認定。
（三）、另交通警員掣單舉發違反道路交通管理處罰條例所列之違規事實，本質上為
        行政處分，係公務員基於職務上權力，依法就特定之具體事件所為具有公法
        上效果之單方行政行為，基於公務員為公法上行為具有公信力之原則，該行
        政處分當可被推定為真正，其據以依法處分之事實認定亦為真正無誤，本此
        公信原則，乃立法者賦予行政機關制定違反道路交通事件統一裁罰標準及處
        理細則，使勤務警員得當機處分以達其維護交通秩序、安全之行政目的。反
        之，若謂公務員一切行政行為均需預留證據以證其實，則國家行政勢必窒礙
        難行，是抗告人既未就執勤警員之舉發有誤提出相關證據以供調查，亦查無
        任何證據足資證明其有捏造事實違法取締之情事，則執勤警員本其維護交通
        秩序、安全職責所為之舉發，自應受到合法、正確之推定。是證人即舉發員
        警王振澎、孫民雄之證詞應堪採信。
四、綜上，本件事證明確，抗告人辯稱當日並非駕駛車號二Ｔ－九九九二之車輛，該
    車當時已發生事故並未在道路行駛云云，並不足採。原審依首揭法條規定，認原
    處分機關裁處抗告人新台幣六千元之罰鍰並記違規點數三點尚無違誤，而駁回抗
    告人異議之聲明，經核並無不合。抗告意旨仍執前詞，指摘原裁定不當，為無理
    由，應予駁回。
據上論斷，應依道路交通管理處罰條例第八十九條，道路交通案件處理辦法第二十六
條，刑事訴訟法第四百十二條，裁定如主文。
中　　　華　　　民　　　國　　九十三　  　年　　　七　　　月　　五  　　日
                              臺灣高等法院交通法庭
                                  審判長法  官  葉　騰　瑞
                                        法  官  劉　壽　嵩
                                        法  官  江　國　華
右正本證明與原本無異。
不得再抗告。
                                        書記官  陳　秋　萍
中　　　華　　　民　　　國　　九十三　　年　　　七　　　月　　　六　　　日
